臺灣高等法院臺中分院刑事判決　　　 100年度上易字第1017號
上　訴　人
即　被　告　陳德蓉
上列上訴人因違反性騷擾防治法案件，不服臺灣臺中地方法院
100年度易字第215號中華民國100年6月23日第一審判決（起訴
案號：臺灣臺中地方法院檢察署99年度偵字第26957號），提起
上訴，本院判決如下：
    主  文
上訴駁回。
    理  由
一、依刑事訴訟法第350條、第361條、第362條、第367條規定，
    不服地方法院之第一審判決而上訴者，須提出上訴書狀，並
    應敘述具體理由，為上訴必備之程式；其所提出之書狀未敘
    述上訴理由，或僅曾以言詞陳述上訴理由者，均應於上訴期
    間屆滿後20日內補提理由書於第一審法院。第一審法院經形
    式審查，認逾期未補提上訴理由者，應定期間先命補正；逾
    期未補正者，為上訴不合法律上之程式，應以裁定駁回。倘
    已提出上訴理由，但所提非屬具體理由者，則由第二審法院
    以上訴不合法律上之程式，判決駁回。而所謂具體理由，必
    係依據卷內既有訴訟資料或提出新事證，指摘或表明第一審
    判決有何採證認事、用法或量刑等足以影響判決本旨之不當
    或違法，而構成應予撤銷之具體事由，始克當之（例如：依
    憑證據法則具體指出所採證據何以不具證據能力，或依憑卷
    證資料，明確指出所為證據證明力之判斷如何違背經驗、論
    理法則）；倘僅泛言原判決認定事實錯誤、違背法令、量刑
    失之過重或輕縱，而未依上揭意旨指出具體事由，或形式上
    雖已指出具體事由，然該事由縱使屬實，亦不足以認為原判
    決有何不當或違法者（例如：對不具有調查必要性之證據，
    法院未依聲請調查亦未說明理由，或援用證據不當，但除去
    該證據仍應為同一事實之認定），皆難謂係具體理由，俾與
    第二審上訴制度旨在請求第二審法院撤銷、變更第一審不當
    或違法之判決，以實現個案救濟之立法目的相契合，並節制
    濫行上訴（最高法院97年度臺上字第892號判決意旨可資參
    照）。又理由是否具體，則屬第二審法院審查之範圍，不在
    命補正之列，亦即上訴書狀已記載理由，並有具體之敘述時
    ，其上訴既屬合法，第二審法院固應就其理由之是否可取，
    為實體之審理及判斷；如認其上訴書狀雖記載理由，但並未
    具體敘述時，則無須再命補正，可逕認其上訴不合法，以判
    決駁回之（此有最高法院97年度臺上字第1281號判決意旨可
    參）。
二、本案上訴人即被告陳德蓉（下稱被告）不服原審判決提起上
    訴，其上訴理由略以：依據原審判決所載監視器錄影光碟勘
    驗結果，並無法看出被告有碰觸Ａ女之胸部，且被告當時位
    於Ａ女正前方或左前方，距離約40至50公分，如上訴人伸左
    手抓Ａ女左胸部再縮回，時間當不僅只1秒鐘，顯見上訴人
    伸左手當不及碰觸Ａ女左胸部；且一般女性如遭人碰觸胸部
    等私密部分，反射動作當為撥擋、遮掩之防衛動作，並可能
    高聲呼救，然就錄影監視內容觀之，當時Ａ人並無做出上開
    防衛動作，且作被告停留之際，Ａ女仍敢背向被告，而Ａ女
    證述其遭被告抓胸部後，想拿安全帽丟被告，但監視器錄影
    光碟勘驗內容中未見Ａ女有拿取安全帽動作，甚至畫面中出
    現他人經過，Ａ女亦無呼叫求援動作，是Ａ女之反應與遭性
    騷擾女生之正常反應大相逕庭，是其所述應非事實云云。
三、經查，原審認定被告犯性騷擾罪，科處拘役50日，如易科罰
    金，以新臺幣1千元折算1日，係依據證人即告訴人Ａ女之證
    述，並經原審當庭勘驗臺中縣豐原市○○路691巷口之監視
    器錄影光碟，其中記載「監視器畫面時間00：00：07–00：
    00：11，騎乘白色機車之男子將機車騎到畫面上方該名女子
    旁邊後，坐在機車上左腳著地緩慢地靠近該名女子，於該名
    女子轉身面向男子時，男子有起身伸出左手往該名女子身前
    方向之動作（00：00：09），過程約1秒鐘，男子縮回手後
    ，該名女子有轉身再面向機車之動作。」，堪認被告於案發
    當時坐在機車上，確有趨身向前，並伸出左手往證人Ａ女胸
    前之舉動，核與證人Ａ女之證述情節相符；原審並敘明被告
    所稱其雙方有無離開機車把手一節，其所辯先後不一，且被
    告所辯：其所騎乘之機車與Ａ女所站立位置之間間隔1臺機
    車，且兩人間距離2公尺等語，亦與原審當庭勘驗監視器錄
    影光碟結果不符，原審已詳細敘述其所憑之證據及認定之理
    由，所為論斷，俱有卷存證據資料可資覆按，並無採證或認
    定事實違背經驗法則或論理法則，或其他違背法令之情形。
    至於被告上訴意旨所稱：一般女性如遭人碰觸胸部等私密部
    分，反射動作當為撥擋、遮掩之防衛動作，並可能高聲呼救
    云云，此固然有部分女性對於性騷擾之反應為如此，但不能
    因此即推論所有女性之正常反應均為如此，亦有部分女性之
    反應為受驚嚇後呆立在原地，或者因恐行為人有進一步之加
    害行為而不敢聲張，此種種受性騷擾後之正常反應均屬可能
    ，不能僅主張一種而任意其他可能性存在，況且證人Ａ女於
    原審審理時亦證稱：「我當時嚇到，我要罵被告時，被告就
    騎機車跑了。」等語（見原審卷第33頁背面），可見證人Ａ
    女是受驚嚇且因被告迅即離去而不及反應。另證人Ａ女於原
    審審理時證稱：「我當時只有嚇一跳，被告摸完之後，我想
    拿安全帽丟他，但他機車已經調頭，我就先記下車牌。」等
    語（見原審卷第34頁）。是證人Ａ女僅是產生想拿安全帽丟
    被告之念頭，但因被告立即調頭騎機車離去，因而未作去拿
    安全帽之動作，亦屬一般事理，亦不得因此認證人Ａ女之證
    言與監視器錄影光碟勘驗結果不符而不足採信。被告上訴意
    旨經核係置原判決所為明白論斷於不顧，仍持已為原判決指
    駁說明之陳詞再事爭辯，或與判決本旨無關之細節，漫為爭
    執，難認符合首揭之上訴具體理由。
四、綜上所述，本院依形式上觀察認原審判決認事用法並無違法
    或不當之處，被告上訴理由並未依據卷內既有訴訟資料或提
    出新事證，指摘或表明第一審判決有何採證認事、用法或量
    刑等足以影響判決本旨之不當或違法，而構成應予撤銷之具
    體事由，自非屬得上訴第二審之具體理由。依上揭法律規定
    及判決意旨，被告提起之第二審上訴不合法律上程式，爰不
    經言詞辯論，判決駁回上訴。
據上論斷，應依刑事訴訟法第367條前段、第372條，判決如主文
。
中    華    民    國    100    年    8     月    9    日
            刑事第十庭  審判長法  官  江  錫  麟
                              法  官  陳      葳       
                              法  官  周  瑞  芬 
上列正本證明與原本無異。
不得上訴。                         

                              書記官  廖  婉  菁

中    華    民    國    100    年    8     月    9    日